臺灣臺中地方法院民事判決
　　　　　 110年度沙簡字第536號
原      告  葉志鴻  

被      告  李逸驊  
上列原告因被告妨害名譽案件（本院110年度易字第432號），提
起刑事附帶民事訴訟請求損害賠償（本院110年度附民字第249號
），經本院刑事庭裁定移送前來，本院於民國110年12月16日言
詞辯論終結，判決如下：
    主      文
被告應給付原告新臺幣10,000元，及自民國110年6月25日起至清
償日止，按週年利率5％計算之利息。
原告其餘之訴駁回。
本判決原告勝訴部分得假執行。但被告如以新臺幣10,000元為原
告預供擔保，得免為假執行。
原告其餘假執行之聲請駁回。
    事實及理由
一、原告主張：被告於民國109年9月13日17時38分許，在嘉義縣
    ○○鄉○○村○○○00號住處，以手機連接網際網路，以暱稱「夢
    遊中」登入FACEBOOK社群網站（下稱臉書）後，受原告邀請
    加入「單身/單親/帥哥/美女/交友聯誼社」臉書社團之直播
    時，被告因暱稱「金寶兒」友人與原告間金錢糾紛，與原告
    發生爭執，竟基於公然侮辱之犯意，於不特定多數人得以共
    見之其與原告前臉書社團共同直播時，公然以「幹你娘」辱
    罵原告，足以影響原告之人格評價。被告公然侮辱原告之行
    為，侵害原告人格法益，致原告受有精神上損害，原告母親
    已故，覺得對不起母親，導致無法面對家人，覺得羞愧。故
    請求被告給付精神慰撫金新臺幣（下同）16萬元。為此，爰
    依侵權行為之法律關係提起本件訴訟請求被告給付。並請求
    法院判決：（一）被告應給付原告16萬元，及自起訴狀繕本
    送達翌日起至清償日止，依照週年利率5％計算之利息。（二
    ）請准供擔保宣告假執行。（三）訴訟費用由被告負擔。　
    　
二、被告抗辯：我不知道為什麼我要給他錢。並聲明：請求駁回
    原告之訴，訴訟費用由原告負擔。
三、法院之判斷：
（一）刑事訴訟判決所認定之事實，固非當然有拘束民事訴訟判
      決之效力，但民事法院調查刑事訴訟原有之證據，而斟酌
      其結果以判斷事實之真偽，並於判決內記明其得心證之理
      由，即非法所不許（參最高法院67年台上字第2674號及49
       年台上字第929號判例意旨），因此本院自得調查刑事訴
      訟中原有之證據，斟酌其結果以判斷其事實，應先說明。
（二）原告主張上述被告妨害名譽之事實，已有被告於109年11
      月6日之警詢、109年12月2日之偵查筆錄；原告之109年10
      月12日、14日之警詢、109年12月2日之偵查筆錄，檢察署
      勘驗筆錄等為證，被告並經本院以110年度易字第432號刑
      事判決判處罰金4,000元，如易服勞役以1,000元折算1日
      確定在案，業經本院依職權調取上開刑事卷證核閱屬實，
      被告對此部分亦未爭執，足以相信原告主張之前述事實為
      真正。
（三）因故意或過失，不法侵害他人之權利者，負損害賠償責任
      。故意以背於善良風俗之方法，加損害於他人者亦同。違
      反保護他人之法律，致生損害於他人者，負賠償責任。但
      能證明其行為無過失者，不在此限；不法侵害他人之身體
      、健康、名譽、自由、信用、隱私、貞操，或不法侵害其
      他人格法益而情節重大者，被害人雖非財產上之損害，亦
      得請求賠償相當之金額，為民法第184條、第195條第1項
      所明定。本件被告於前揭時、地，對原告為上述經法院判
      決有罪確定之妨害名譽行為，致使原告名譽遭受侵害，精
      神上蒙受痛苦，則原告依據上開規定，請求被告賠償其所
      受損害，核屬有據
（四）慰撫金之賠償須以人格權遭遇侵害，使精神上受有痛苦為
      必要，其核給之標準固與財產上損害之計算不同，然非不
      可斟酌雙方身分資力與加害程度，及其他各種情形核定相
      當之數額。又按以人格權遭遇侵害，受有精神上之痛苦，
      而請求慰藉金之賠償，其核給之標準，須斟酌雙方之身分
      、資力與加害程度及其他各種情形核定相當之數額。且所
      謂「相當」，應以實際加害情形與其名譽影響是否重大及
      被害人之身分、地位與加害人之經濟情況等關係定之（最
      高法院51年台上字第223號判例、86年度台上字第3537號
      判決要旨參照）。本院審酌雙方之學歷、職業，並參考本
      院所調取雙方稅務電子閘門財產所得調件明細表之財產狀
      況等情形，兼衡酌本件被告上開侵權行為之手段、情節及
      造成原告精神上痛苦之程度等情況，認為原告請求被告賠
      償之精神慰撫金，應以10,000元為適當，於此範圍內之請
      求，應予准許。超過此範圍之請求，尚屬過高，不應准許
      。
（五）按給付無確定期限者，債務人於債權人得請求給付時，經
      其催告而未為給付，自受催告時起，負遲延責任，其經債
      權人起訴而送達訴狀者，與催告有同一之效力；遲延之債
      務，以支付金錢為標的者，債權人得請求依法定利率計算
      之遲延利息；應付利息之債務，其利率未經約定，亦無法
      律可據者，週年利率為百分之5，民法第229條第2項、第2
      33條第1項前段、第203條分別定有明文。查原告本件侵權
      行為損害賠償之債，屬給付無確定期限。從而，原告請求
      被告給付自起訴狀繕本送達被告之次日（即110年6月25日
      ）起至清償日止，依照週年利率5％計算之利息，與上開規
      定，核無不合，應予准許。
四、綜上所述，原告因被告上開妨害名譽犯行，依據侵權行為之
    法律關係，請求被告給付原告1萬元，及自110年6月25日起
    至清償日止，依照週年利率5％計算之利息，為有理由，應予
    准許。至原告超過此範圍之請求，為無理由，應予駁回。
五、原告勝訴部分，依民事訴訟法第389條第1項第3款規定，應
    由法院主動宣告原告於本判決確定前，即可依本判決命給付
    內容對被告財產聲請強制執行，並且依據同法第392條第2項
    規定，由法院主動宣告被告如果預先提供擔保之後，就可免
    為假執行。至於原告請求不被允許部分的假執行聲請沒有理
    由，應予駁回。
六、本件因係由刑事庭移送前來之刑事附帶民事訴訟，依刑事訴
    訟法第五百零五條第二項之規定，免納裁判費用，因本件無
    訴訟費用之支出，爰不就訴訟費用之負擔為裁判之諭知，附
    此敘明。　　
中　　華　　民　　國　　110 　年　　12　　月　　28　　日
                        臺灣臺中地方法院沙鹿簡易庭  
                            法  官  劉國賓
正本係照原本作成。
如對本判決上訴，須於判決送達後20日內向本院提出上訴狀；如
委任律師提起上訴者，應一併繳納上訴審裁判費。 
中　　華　　民　　國　　110 　年　　12　　月　　28　　日
                            書記官  許宏谷